臺灣桃園地方法院民事判決　　　　　　　95年度訴字第1440號
原　　　告　丙○○
訴訟代理人　乙○○
被　　　告　甲○○
　　　　　　丁○○
上列當事人間請求損害賠償事件，本院於民國96年5 月9 日言詞
辯論終結，判決如下：
    主      文
被告應連帶給付原告新台幣壹佰陸拾柒萬貳仟柒佰貳拾貳元，及
自九十六年三月二十七日起，均至清償日止，按週年利率百分之
五計算之利息。
訴訟費用由被告連帶負擔。
本判決於原告以新台幣伍拾陸萬元供擔保後，得假執行。
    事實及理由
壹、程序方面：
一、按訴狀送達後，原告不得將原訴變更或追加他訴，但有請求
    之基礎事實同一，或擴張或減縮應受判決事項之聲明者，不
    在此限，民事訴訟法第255 條第1 項但書第2 款、第3 款分
    別定有明文。本件原告於刑事附帶民事起訴狀之聲明就被告
    甲○○部分原請求「被告應給付原告新台幣（下同）240 萬
    元，及自起訴狀繕本送達翌日起至清償日止，按週年利率5%
    計算之利息」，嗣於民國96年1 月8 日提出陳報狀（本院卷
    第28頁）將請求之金額減縮為「1,672,722 元」，其後又於
    96年5 月9 日言詞辯論時將利息起算日減縮為「自準備書狀
    送達被告丁○○之翌日，即96年3 月27日起算」，核其此部
    分訴之變更，係減縮應受判決事項之聲明，依上開規定要無
    不合。又原告於96年1 月8 日提出之陳報狀中追加主張被告
    丁○○為共同侵權行為人，應與被告甲○○連帶給付上開本
    金及法定遲延利息，並於同年3 月20日民事準備書狀敘明被
    告丁○○應負過失侵權行為責任（本院卷第48頁），其後又
    於同年5 月9 日言詞辯論時將利息起算日減縮為「自準備書
    狀送達被告丁○○之翌日，即96年3 月27日起算」，核其此
    部分訴之追加及變更，係其請求之基礎事實同一及減縮應受
    判決事項之聲明，依上開規定亦無不合。是原告上開訴之追
    加及變更均應准許，核先說明。
二、本件被告甲○○、丁○○未於言詞辯論期日到場，核均無民
    事訴訟法第386 條各款所列情形，爰依原告之聲請，由其一
    造辯論而為判決。
貳、實體方面：
一、原告起訴主張：
  (一)被告甲○○之父即訴外人胡高翔斯（原名胡高福）曾於86年
    8 月1 日起至87年7 月31日止，向原告承租坐落於桃園縣平
    鎮市○○段214-6 、214-7 、214-8 、214-9 、214-16、21
    4-22、214-37、214-38、214-39、214-40、214-41、214-42
    、214-43、214-46、214-47、214-49、214-50地號土地（下
    稱系爭土地）從事種植花木，嗣因胡高翔斯積欠租金未繳，
    原告即於87年間寄存證信函通知胡高翔斯將於87年9 月30日
    將系爭土地收回，並於87年9 月30日正式收回該土地，中斷
    胡高翔斯之占有。詎被告甲○○於93年竟意圖為自己不法之
    利益，竊占系爭土地，將之提供予被告丁○○占有使用，被
    告丁○○並僱工在系爭土地上整地，共同侵害原告對系爭土
    地之所有權。被告甲○○此部分犯行業經鈞院刑事庭以94年
    度易字第1610號判處有期徒刑五月確定在案。
  (二)按因故意或過失，不法侵害他人權利者，負損害賠償責任，
    而數人共同不法侵害他人之權利者，連帶負賠償責任，民法
    第184 條第1 項前段、第185 條第1 項分別定有明文。被告
    二人在系爭土地上傾倒建築廢棄物，並以挖土機整地，渠等
    之行為顯已破壞系爭土地並侵害原告之權利，應負損害賠償
    責任。雖鈞院刑事庭以「無從認定被告丁○○主觀上有何不
    法利益之意圖」，而予被告丁○○無罪之諭知，惟此乃刑法
    竊佔罪無處罰過失犯之規定，被告丁○○仍須負民法上過失
    侵權行為責任，與被告甲○○連帶負責。
  (三)本件被告甲○○明知無合法權源，卻竊佔系爭土地，並致系
    爭土地受嚴重破壞，被告丁○○在他人土地上大興土木，竟
    不詳細查證是否確有合法使用土地之權限，難認沒有過失。
    原告為將遭破壞後之系爭土地回復原狀，共支出1,672,722
    元之費用，爰依侵權行為法律關係請求之。並聲明：(1)被告
    應連帶給付原告1,672,722 元，及自準備書狀繕本送達被告
    丁○○之翌日起至清償日止，按週年利率5%計算之利息。(2)
    願供擔保請准宣告假執行。
二、被告甲○○、丁○○經合法通知，未於言詞辯論期日到場陳
    述，亦未提出書狀作何聲明或陳述。
三、得心證之理由：
  (一)按當事人對於他造主張之事實，於言詞辯論時不爭執者，視
    同自認，當事人對於他造主張之事實，已於相當時期受合法
    之通知，而於言詞辯論期日不到場，亦未提出準備書狀爭執
    者，準用第1 項之規定，民事訴訟法第280 條第1 項前段、
    第3項 前段分別定有明文。本件原告主張被告甲○○於93年
    間非法竊佔系爭土地，將之提供予被告丁○○占有使用，被
    告丁○○應注意而未注意僱工在系爭土地上整地，致侵害原
    告對系爭土地之權利，嗣經原告報警於同年6 月5 日查獲，
    經檢察官提起公訴，被告甲○○並經本院判處有期徒刑6 月
    確定等事實，業經本院調閱本院94年度易字第1610號刑事偵
    查及審理案卷無誤，並有上開案卷節本及刑事判決各1 份在
    卷足參。另原告為將系爭土地回復原狀，支付1,672,722 元
    一節，亦有原告提出施工照片12紙、整地費用明細表1 紙、
    廠商請款證明書3 份為證。被告對於原告主張之上開侵權行
    為及損害之事實，既未於言詞辯論期日到場爭執，亦未提出
    書狀作何聲明或陳述，依上開規定所示，應認被告已自認原
    告之主張為真實。
  (二)按因故意或重大過失不法侵害他人之權利者，負損害賠償；
    數人共同不法侵害他人之權利者，連帶負損害賠償責任；負
    損害賠償責任者，除法律規定或契約另有訂定外，應回復他
    方損害發生前之原狀，第1 項情形，債權人得請求支付回復
    原狀所必要之費用，以代回復原狀，民法第184 條第1 項前
    段、第185 條第1 項前段、第213 條第1 項、第3 項分別定
    有明文。本件本件被告甲○○故意及被告丁○○過失不法侵
    害原告對系爭土地之權利，已如前述，則被告即應依上開規
    定負連帶損害賠償責任，並請求被告賠償其回復原狀所必要
    之費用。
  (三)復按給付無確定期限者，債務人於債權人得請求給付時，經
    其催告而未為給付，自受催告時起，負遲延責任，其經債權
    人起訴，或依督促程序送達支付命令，或為其他相類之行為
    者，與催告有同一之效力；遲延之債務，以支付金錢為標的
    者，債權人得請求依法定利率計算之遲延利息，民法第229
    條第2 項、第233 條第1 項前段分別定有明文。從而，原告
    本於侵權行為之法律關係，請求被告連帶給付原告1,672,72
    2 元，及自準備書狀繕本送達被告丁○○之翌日，即96年3
    月27日起，至清償日止，按法定週年利率5%計算之利息，為
    有理由，應予准許。又原告陳明願供擔保，聲請宣告假執行
    ，核無不合，爰酌定相當擔保金額予以准許，附此敘明。
四、據上論結，原告之訴為有理由，依民事訴訟法第385 條第1
    項前段、第85條第2 項、第390 條第2 項，判決如主文。
中　　華　　民　　國　　96　　年　　5 　　月　　23　　日
                  民事第二庭法　官　潘進順
以上正本係照原本作成。
如對本判決上訴，須於判決送達後20日內向本院提出上訴狀。
中　　華　　民　　國　　96　　年　　5 　　月　　24　　日
                            書記官　黃進傑
